【裁判字號】    95,交訴,134
【裁判日期】    951108
【裁判案由】    公共危險
【裁判全文】
臺灣高雄地方法院刑事判決             95年度交訴字第134號
公  訴  人  臺灣高雄地方法院檢察署檢察官
被      告  丙○○
上列被告因公共危險案件，經檢察官提起公訴（95年度偵字第80
06號），被告為有罪之陳述，本院適用簡式審判程序審理，判決
如下：
    主  文
丙○○服用酒類，不能安全駕駛動力交通工具而駕駛，處有期徒
刑月。又駕駛動力交通工具肇事，致人受傷而逃逸，處有期徒
刑柒月。應執行有期徒刑玖月。
    事  實
一、丙○○於民國95年3月8日16時30分許，在位於高雄市85大樓
    旁之小吃攤飲酒後，已達無法安全駕駛程度，竟仍駕駛車牌
    號碼4283-ND 號自小客車，沿高雄縣大寮鄉○○路○段，由
    南往北方向行駛，於同日20時30分許，行經光明路二段與巷
    尾路口時，適有乙○騎乘車號OER-211 號重機車，沿巷尾路
    ，由西往東方向行駛，欲穿越光明二路時，丙○○本應注意
    駕駛人駕駛汽車，應遵守道路交通標誌、標線、號誌之指示
    ，依當時情形又無不能注意之情事，竟疏於注意，因而撞擊
    乙○所騎乘之重機車，致使乙○受有頭部外傷併多處擦傷、
    胸部挫傷併右側第5 、6 、7 肋骨骨折及左側血胸、創傷性
    主動脈剝離、骨盆骨折、左側脛骨腓股開放性骨折、左側足
    部壓砸傷等傷害（過失傷害部分，未經告訴）。詎丙○○於
    肇事後，竟未停留在現場下車處理，亦未報警將傷者送醫救
    治，旋即駕車逃離現場約一公里，即為值勤員警當場發現後
    攔截逮捕，並經警測得丙○○呼氣酒精濃度高達每公升0.79
    毫克，始查悉上情。
二、案經高雄縣政府警察局林園分局報告台灣高雄地方法院檢察
    署檢察官偵查起訴。
    理  由
一、按本件被告所犯均係死刑、無期徒刑、最輕本刑為3 年以上
    有期徒刑以外之罪，其於準備程序就前揭被訴事實為有罪之
    陳述，經受命法官告知簡式審判程序之旨，並聽取其與公訴
    人之意見後，本院認無不得或不宜改依簡式審判程序進行之
    處，爰依刑事訴訟法第273 條之1 第1 項，裁定本件由受命
    法官獨任進行簡式審判程序，合先敘明。
二、上揭事實，業據被告於本院審理中坦承不諱，核與證人即被
    害人乙○於警詢、偵訊時證述之情節相符，並有道路交通事
    故現場圖、道路交通事故調查報告表、診斷證明書、酒精濃
    度測試表各1 紙、現場照片4 張在卷可稽，足認被告自白與
    事實相符，本件事證明確，被告犯行堪予認定。
三、被告行為後，如附表所示之法律均經修正，並均自95年7 月
    1 日起開始施行，又本次刑法修正之比較新舊法，應就罪刑
    有關之共犯、未遂犯、想像競合犯、牽連犯、連續犯、結合
    犯，以及累犯加重、自首減輕暨其他法定加減原因（如身分
    加減）與加減例等一切情形，綜其全部罪刑之結果而為比較
    ，最高法院95年5 月23日第8 次刑事庭會議決議可資參照。
    茲比較如附表所示新舊法後，均以舊法對被告較有利，綜合
    觀察，新法並無較有利於被告，依刑法第2 條第1 項前段之
    規定，自應適用行為時之法律以論處。是核被告所為，係犯
    修正前刑法第185 條之3 公共危險罪、刑法第185 條之4駕
    駛動力交通工具肇事，致人受傷而逃逸罪。被告所犯上開2
    罪間，犯意各別，罪名不同，應分論併罰。爰審酌被告於飲
    酒後，駕駛動力交通工具能力顯然不足之情形下，仍冒然駕
    駛汽車上路，對參與交通往來之人車均具高度危險性，且其
    過失肇事致被害人受傷後，竟未對停車察看被害人傷勢，採
    取救護或其他必要措施，亦未報警處理，即駕車逕行逃離現
    場，對於其他用路人之保護容有不足，並考量被害人所受傷
    勢情形，及被告犯後雖坦承犯行，然尚未與被害人達成和解
    等一切情狀，分別量處如主文所示之刑，並定應執行之刑。
據上論斷，應依刑事訴訟法第273 條之1 第1 項、第284 條之1
、第299 條第1 項前段，刑法第2 條第1 項前段、第185 條之4
、修正前 (下同)刑 法第185 條之3 、第51條第5 款，判決如主
文。
本案經檢察官甲○○到庭執行職務。
中    華    民    國    95    年    11    月    8    日
                        交通法庭  法  官  張金柱
以上正本證明與原本無異。
如不服本判決，應於收受送達後10日內向本院提出上訴書狀。
（須附繕本）
中    華    民    國    95    年    11     月   9    日
                                  書記官  蘇  豫
附錄本案判決論罪科刑法條：
中華民國刑法第185條之3
服用毒品、麻醉藥品、酒類或其他相類之物，不能安全駕駛動力
交通工具而駕駛者，處1 年以下有期徒刑、拘役或3 萬元以下罰
金。
中華民國刑法第185條之4
駕駛動力交通工具肇事，致人死傷而逃逸者，處6 月以上5 年以
下有期徒刑。
附表：刑法修正前後之比較
┌──┬───────┬───────┬───────┬────┬────┐
│刑法│舊法規定（修正│新法規定（修正│   比較理由   │比較依據│比較結果│
│條號│前刑法）      │後刑法）      │              │        │何者對行│
│    │              │              │              │        │為人有利│
├──┼───────┼───────┼───────┼────┼────┤
│第18│該罪法定刑為「│該罪法定刑為「│新法罰金數額下│刑法第2 │舊法    │
│5 條│1 年以下有期徒│1 年以下有期徒│限、計算額度較│條第1 項│        │
│之3 │刑、拘役或3 萬│刑、拘役或新臺│舊法增加，比較│前段    │        │
│、第│元以下罰金」，│幣9 萬元以下罰│言之，以舊法對│        │        │
│33條│罰金數額下限為│金」，罰金數額│被告有利。    │        │        │
│第5 │1 元（即新臺幣│下限為新臺幣1 │              │        │        │
│款  │3 元）以上。  │千元以上，並以│              │        │        │
│    │              │百元計算之。  │              │        │        │
├──┼───────┼───────┼───────┼────┼────┤
│第51│宣告多數有期徒│宣告多數有期徒│新法為兼顧數罪│刑法第2 │舊法    │
│條第│刑者，於各刑中│刑者，於各刑中│併罰及單純數罪│條第1 項│        │
│5 款│之最長期以上，│之最長期以上，│之區別，及刑罰│前段    │        │
│    │各刑合併之刑期│各刑合併之刑期│衡平原則，乃對│        │        │
│    │以下，定其刑期│以下，定其刑期│於有期徒刑合併│        │        │
│    │。但不得逾20年│。但不得逾30年│定應執行刑之上│        │        │
│    │。            │。            │限予以提高至30│        │        │
│    │              │              │年，與舊法上限│        │        │
│    │              │              │20年相比較，以│        │        │
│    │              │              │舊法對被告有利│        │        │
│    │              │              │。            │        │        │
├──┼───────┴───────┴───────┴────┴────┤
│綜合│舊法法定罰金刑下限較低，且定執行刑之上限亦較低，較有利            │
│比較│                                                                  │
│結果│                                                                  │
└──┴─────────────────────────────────┘


司法院資訊處製作；財團法人民間司法改革基金會備份。
